

# **COMPÉTENCES TECHNIQUES**

#### Infrastructure et Réseaux

- -Administration des systèmes Windows / Linux / macOS
- -Configuration et gestion des réseaux (TCP/IP, DNS, DHCP, VPN, VLAN)
- -Virtualisation (VMware, Hyper-V, VirtualBox)
- -Supervision et maintenance des serveurs (Active Directory, Exchange, etc.)

### **Cloud & Virtualisation**

- -Déploiement de services Cloud (Azure, AWS, Google Cloud)
- -Migration vers le cloud et gestion hybride
- -Sauvegardes, réplication, et restauration dans un environnement cloud .

### Logiciels & Systèmes d'Information

- -Paramétrage et intégration d'ERP/CRM (SAP, Odoo, Microsoft Dynamics, Salesforce)
- -Déploiement et support d'applications métiers
- -Audit et optimisation de l'existant

### Sécurité Informatique

- -Gestion des accès, rôles et permissions
- -Sécurisation des postes et du réseau (antivirus, firewall, MFA)
- -Conformité RGPD et bonnes pratiques de cybersécurité.

### Données & Analytique

- -Mise en place d'entrepôts de données et tableaux de bord BI (Power BI, Tableau).
- -Pipelines ETL et intégration de données.
- -Projets pilotes en machine learning / intelligence artificielle.
- -Gouvernance et qualité des données.

#### Gestion de projets & Conseil

- -Stratégie de transformation digitale.
- -Gestion du changement pour l'adoption des outils IT.
- -Sélection de fournisseurs et support aux appels d'offres.
- -Gestion de projets Agile/Scrum.

## **LANGAGES**

-ARABE : MATERNELLE
-FRANÇAIS : AVANCE

-ANGLAIS: AVANCE

# **BOUTOUIL Hamza**

**\** +2126 69 52 66 51

≥ boutouilhmz@gmail.com

Boutouil Hamza

• Av. 2 Mars, Casablanca 20100

### **PROFIL**

+8 ans dans le domaine IT . j'ai su développer une expertise solide et une grande autonomie dans mes missions. Mon sens de l'écoute, ma rigueur et ma patience m'ont toujours permis de relever des défis complexes et d'atteindre mes objectifs avec succès. Que ce soit dans la gestion de projets, la résolution de problèmes techniques ou la collaboration avec les équipes, j'ai toujours cherché à apporter des solutions efficaces et innovantes.

# **EXPÉRIENCES PROFESSIONNELLES**

### ADLEAD MEDIA CASABLANCA

Responsable de développement produit 06/2020 au 02/2024

- -Intégration de nouvelles méthodes pour le recueil et la validation des besoins client et standardisation des méthodes et des conventions de développement des modules .
- -Gestion et développement du portefeuille client.
- -Développement de la stratégie d'évolution des applications ainsi que du framework de développement propriétaire (développé en PHP sur la base du framework Zend).
- -Formation à l'utilisation de l'intranet (utilisation et administration des modules).
- -Participation active à la Recherche & Développement.

#### **VIVACE CONSULTING CASABLANCA**

Responsable Migration de donnée et Chef de projets Junior 08/2018 au 01/2020

- -Développement et mise en œuvre d'un module de synchronisation de bases de données MySQL au sein de CRM.
- -Gestion de la migration de données des clients depuis leurs outils de gestion de données (Excel, SGBD, etc) vers l'application CRM.
- -Tunning de bases de données MySQL.

### SOPRIMA IMMOBILIER CASABLANCA

Administrateur systèmes et réseaux 10/2016 au 04/2018

- -Gestion du parc informatique.
- -Mise en place de la solution de sauvegarde des postes de travail de Microsoft (Data Protection Manager).
- -Mise en place de L'application Kaspersky Security Center (V-10.0.3361.0 fr) pour l'administration du système de protection.
- -Administrateur technique du progiciel de gestion des ressources humaines HR ACCESS.
- -Administrateur du serveur antiviral Kaspersky via la console d'administration kaspersky lab (V-10.0.3361.0 fr).
- -Administrateur technique du progiciel de gestion comptable et financière SAGE 1000 V6.
- -Administrateur des serveurs Active Directory & Exchange 2010 .

### **FORMATION**

- -BAC+5 en Ingénierie des systèmes automatisés et contrôle qualité non achevé en 2017 à IGA CASABLANCA
- -BAC+3 en Ingénierie des systèmes électroniques achevé en 2015 à IGA CASABLANCA
- -BACCALAUREAT EN TECHNOLOGIE & SCIENCE ELECTRIQUE achevé en 2012 à Lycée Technique SETTAT